臺灣高等法院臺中分院刑事裁定　　　　　　　　　　　九十一年度交抗字第一九號
　　抗　告　人
　　即受處分人　甲○○
右列抗告人因違反交通管理處罰條例案件，不服臺灣臺中地方法院中華民國九十年十
一月二十六日裁定（九十年度交聲字第二○○號）提起抗告，本院裁定如左：
      主  文
抗告駁回。
      理  由
一、抗告意旨略以：臺中巿綠川西街兩旁之空地高出街道約二十公分，如同騎樓地，
    未設任何禁止停車之交通禁制標誌，故日夜停滿機車，足證係措施不妥，非大眾
    之過，豈能以柏油路上紅線或遠在橋端之標誌認定抗告人違規？因此抗告人並無
    違反道路交通管理處罰條例第五十六條任何規定，原裁定既採抗告人所辯而撤銷
    原處分，卻又另處抗告人罰鍰新臺幣（下同）六百元，等同於照罰，自有違誤云
    云。
二、按道路交通安全規則第一百十一條第一款規定：「汽車臨時停車時，應依左列規
    定：一、橋樑、隧道、圓環、障礙物對面、鐵路平交道、人行道、行人穿越道、
    快車道等處，不得臨時停車。」道路交通管理處罰條例第五十六條第一項第一款
    規定：「汽車駕駛人停車時，有左列情形之一者，處新臺幣六百元以上一千二百
    元以下罰鍰：一、在禁止臨時停車處所停車者。」
三、經查，本件抗告人於民國九十年五月十三日將其所有車牌號碼ＹＪＨ─二六三號
    重型機車停放於臺中巿綠川西街之「人行道」上，此為抗告人於原審調查時所不
    否認（見原審九十年八月二十一日訊問筆錄第二頁），且就卷附採證照片及現場
    景況照片觀之（分見原審卷第五、七頁），抗告人停放車輛處係設於車道旁、以
    紅磚舖設高出車道面些許之高地，乃劃設供行人行走之地面道路，核屬道路交通
    管理處罰條例第三條第三款規定之「人行道」，抗告意旨猶辯稱：停放車輛處高
    出街道約二十公分，如同騎樓地云云，委不足採。又抗告人所停放車輛之人行道
    並無禁止停車標誌，停車標誌乃設在道路旁等情，有前揭照片在卷可參，復經證
    人即舉發員警張家銘於原審調查時證述屬實，惟人行道上不得臨時停車係道路交
    通安全規則第一百十一條第一款所明定，並未以設置禁止停車標誌為要件，凡於
    人行道上臨時停車者，即違反道路交通安全規則第一百十一條第一款規定，須依
    道路交通管理處罰條例第五十六條第一項第一款規定處罰，抗告人辯稱：該處未
    設禁止停車標誌，係措施不妥，非大眾之過，抗告人並無違反道路通管理處罰條
    例第五十六條規定云云，即無理由，原裁定認該處並未設置禁止停車標誌，而將
    以抗告人在設有禁停標誌路段停車並裁處六百元之原處分撤銷，另認抗告人於人
    行道上臨時停車，而依道路交通安全規則第一百十一條第一款、道路交通管理處
    罰條例第五十六條第一項第一款規定處抗告人罰鍰六百元，核無不當，抗告人抗
    告並無理由。
四、據上論結，應依道路交通案件處理辦法第二十六條、刑事訴訟法第四百十二條，
    裁定如主文。
中      華      民      國　  九十一     年      一       月   三十一   日
                                　臺灣高等法院臺中分院刑事第九庭
                                    　　審判長法  官　陳  筱  珮
                                          　　法　官　吳　重　政
                                          　　法　官  康  應  龍
右正本證明與原本無異。
不得再抗告。
                                              書記官  黃  薰  慧
中      華      民      國　  九十一     年      二       月     一     日
                                                              　　　　　Ｆ
